【裁判字號】    97,聲,454
【裁判日期】    970721
【裁判案由】    確定訴訟費用額
【裁判全文】
臺灣臺南地方法院民事裁定               97年度聲字第454號
聲  請  人  甲○○○○○○
相  對  人  光台百貨有限公司
法定代理人  乙○○
相  對  人  林志興
上列當事人間請求侵權行為損害賠償事件，聲請人聲請確定訴訟
費用額，本院裁定如下：
    主      文
相對人應連帶給付聲請人新台幣參萬零玖拾捌元，及自本裁定送
達之翌日起至清償日止，按週年利率百分之五計算之利息。
    理      由
一、按法院未於訴訟費用之裁判確定其費用額者，第一審受訴法
    院於該裁判有執行力後，應依聲請以裁定確定之；聲請確定
    訴訟費用額者，應提出費用計算書、交付他造之計算書繕本
    或影本及釋明費用額之證書；依第一項確定之訴訟費用額，
    應於裁定送達之翌日起，加給按法定利率計算之利息，民事
    訴訟法第91條定有明文。又民事訴訟之審理，係採當事人辯
    論主義（又稱處分權主義），除法律別有規定外，法院僅得
    就當事人聲明之事項及其所提出之訴訟資料，為審判之基礎
    （最高法院47年台抗字第59號民事裁定參照）。法院審理本
    案訴訟時，原則上尚須受處分權主義之拘束，則從屬於本案
    訴訟之確定訴訟費用額聲請事件，依相同之法理，自應同受
    當事人聲請之拘束。
二、聲請人與相對人間請求侵權行為損害賠償事件，經本院87年
    度訴字第883號、臺灣高等法院臺南分院92年度上字第51號
    、最高法院94年度台上字第1599號、臺灣高等法院臺南分院
    94年度上更（一）字第27號、最高法院97年度台上字第377
    號判決確定，其（１）本院87年度訴字第883號判決聲請人
    請求相對人光台百貨有限公司（以下簡稱光台公司）、林志
    興連帶給付新台幣（下同）61,575元部分勝訴確定，該部分
    第一審訴訟費用由相對人光台公司、林志興連帶負擔，（２
    ）臺灣高等法院臺南分院92年度上字第51號判決聲請人請求
    相對人光台公司、林志興連帶給付3,934,476元（0000000－
    000000＝0000000）部分敗訴確定，該部分第一、二審訴訟
    費用由聲請人負擔，（３）臺灣高等法院臺南分院94年度上
    更（一）字第27號判決第一、二審（含追加之訴）訴訟費用
    （確定部分除外），及發回前第三審訴訟費用，由相對人連
    帶負擔10分之6，餘由聲請人負擔，（４）最高法院97年度
    台上字第377號判決第三審訴訟費用由相對人連帶負擔。
三、按當事人分擔訴訟費用者，法院為確定費用額之裁判時，除
    前條第2項情形外，應視為各當事人應負擔之費用，已就相
    等之額抵銷，而確定其一造應賠償他造之差額，民事訴訟法
    第93條定有明文。經查，本件經本院依職權調取上開案卷審
    查後，歷審之訴訟費用如後附計算書所示。相對人應連帶賠
    償聲請人之訴訟費用額，依後附計算書確定為如主文所示。
四、依民事訴訟法第91條，裁定如主文。
中    華    民    國    97    年    7     月    21    日
                  民事第二庭    法  官  蘇正賢
上為正本係照原本作成
如對本裁定抗告，應於收受裁定正本送達後10日內向本院提出抗
告狀，並繳納抗告費新台幣1000元。
中    華    民    國    97    年    7     月    21    日
                                書記官  陳美萍
計算書：（新台幣）
壹、繳費數額：
一、聲請人繳納部分：
（一）一審裁判費55,002元、郵費4,105元（4193－88＝4105）
      ，合計59,107元。
（二）二審裁判費107,736元（76536＋31200＝107726）、郵費2
      19元（88＋850－719＝219）、證人旅費1,756元、鑑定費
      20,727元（台大醫院777元、長庚醫院19,950元，於本案
      訴訟並未請求），合計130,438元。
（三）發回前三審裁判費31,200元。
二、相對人繳納部分：
（一）二審裁判費13,201元。
（二）發回前三審裁判費23,834元、三審律師酬金40,000元，合
      計63,834元。
三、聲請人計算書所列民國88年10月7日、88年10月20日、92年1
    月10日、92年1月22日、97年4月18日之裁判費，及88年10月
    28日之執行費，係聲請人因他案（如聲請假扣押、本案強制
    執行等）所支出之費用，非屬本件訴訟費用；新樓基督教醫
    院之費用，其中88年4月16日、88年6月4日、88年6月11日、
    88年7月1日之費用，均係在新樓基督教醫院於88年3月26日
    函復本院之後所支出，並非本院委託新樓基督教醫院鑑定所
    支出之費用；國立成功大學附設醫院之費用，其中89年2月1
    5日、89年2月17日、89年3月28日之費用，並非本院委託國
    立成功大學附設醫院鑑定所支出之費用，且臺灣高等法院臺
    南分院94年度上更（一）字第27號判決已認定，88年3月16
    日以後之醫療費用與本件車禍無關，故非屬本件訴訟費用；
    至上開二醫院86年間之費用，聲請人已於本案訴訟請求獲准
    ，自不得重複請求；許明彰醫生之鑑定費用，因係聲請人自
    行委託許明彰醫生鑑定，並非法院囑託，該鑑定費用，亦難
    認係本件必要訴訟費用，均應予剔除。至郵費部分，則依卷
    內郵票收付計算書記載之內容，核實計算，併予敘明。
貳、計算方式：
一、61575元部分：
    聲請人繳納一審裁判費：59107元×61575/0000000＝662元
    由相對人連帶負擔，餘未確定。
二、0000000元部分
（一）聲請人繳納一審裁判費：59107元×0000000/0000000＝42
      283元由聲請人負擔，餘未確定。
（二）聲請人繳納二審裁判費：130438元×0000000/0000000（0
      000000＋0000000）＝77384元由聲請人負擔，餘未確定。
三、0000000元（800000＋703949＋0000000＝0000000）部分
（一）聲請人繳納未確定之訴訟費用100416元〔16162（00000－
      000－00000）＋53054（000000－00000）＋31200＝10041
      6〕，由相對人連帶負擔10分之6即60250元，聲請人負擔1
      0分之4即40166元。
（二）相對人繳納未確定之訴訟費用77035元（13201＋23834＋4
      0000＝63903〕，由相對人連帶負擔10分之6即46221元，
      聲請人負擔10分之4即30814元。
四、綜上，聲請人繳納應由相對人連帶負擔之訴訟費用為60912
    元（662＋60250），相對人繳納應由聲請人負擔之訴訟費用
    計30814元，依民事訴訟法第93條之規定抵銷後，相對人尚
    應連帶給付相對人30098元（00000－00000＝30098），確定
    為如主文所示。


司法院資訊處製作；財團法人民間司法改革基金會備份。
